臺灣高等法院民事裁定
110年度非抗字第18號
再 抗告 人  長盛育樂股份有限公司

法定代理人  林益賢  
代  理  人  簡長輝律師
上列再抗告人因與相對人陳晉卿間選派檢查人事件，對於中華民
國109年9月30日臺灣士林地方法院109年度抗字第67號裁定，提
起再抗告，本院裁定如下：
    主  文
再抗告駁回。
再抗告費用由再抗告人負擔。
    理  由
一、再抗告意旨略以：相對人本件聲請係屬權利濫用，原裁定未
    審酌及此，顯屬適用公司法第245條第1項、民法第148條第1
    項規定之錯誤，爰提起再抗告，聲明廢棄原裁定，並駁回相
    對人之聲請等語。
二、按對於非訟事件抗告法院之裁定再為抗告，僅得以其適用法
    規顯有錯誤為理由，非訟事件法第45條第3項定有明文。而
    所謂適用法規顯有錯誤，係指裁判所適用之法規顯然不合於
    法律規定，或與司法院現尚有效及大法官會議之解釋，或本
    院現尚有效之判例顯有違反，或消極的不適用法規顯然影響
    裁判者而言，並不包括裁判理由矛盾、理由不備、取捨證據
    失當、調查證據欠周、漏未斟酌證據、認定事實錯誤及在學
    說上諸說併存致發生法律上見解歧異等情形在內。若在學說
    上諸說併存尚無法規判解可據者，不得指為用法錯誤（最高
    法院104年度台聲字第1206號裁判要旨、57年度台上字第109
    1號判例要旨參照）。
三、經查：
　㈠按繼續6個月以上，持有已發行股份總數1%以上之股東，得檢
    附理由、事證及說明其必要性，聲請法院選派檢查人，於必
    要範圍內，檢查公司業務帳目、財產情形、特定事項、特定
    交易文件及紀錄，公司法第245條第1項定有明文。上開規定
    之目的乃為強化股東保護機制及提高其蒐集如關係人交易利
    益輸送等不法證據之能力，藉由與董監事無關之檢查人，於
    必要範圍內，檢查公司業務帳目、財產情形、特定事項、特
    定交易文件及紀錄等，以保障股東之權益。是聲請人如具備
    上開股東身分，並檢附理由、事證及說明其必要性，而非濫
    用權利，浮濫聲請恣意擾亂公司正常營運，基於保障股東共
    益權之行使，應認有檢查之必要性，符合聲請法院選派檢查
    人之要件，公司自有容忍檢查之義務。另按權利之行使，不
    得違反公共利益，或以損害他人為主要目的，民法第148條
    第1項亦有規定。
  ㈡相對人主張其係繼續6個月以上，持有再抗告人公司股份總數
    1%以上之股東，再抗告人於105年11月30日召開股東會之後
    ，未依法每年召開股東會，致106年1月1日後之業務帳目、
    財產情形不明等情，業提出抗告人公司變更登記表、股東名
    簿、再抗告人公司105年11月30日股東會通知、108年11月27
    日股東臨時會通知為證（原法院108年度司字第60號卷第18
    至22、98、108、110頁）。原裁定據此認定再抗告人未依公
    司法第170條之規定每年召開股東會，對股東為適當、充分
    之資訊揭露與公開，而有由檢查人檢查再抗告人自106年1月
    1日起之業務帳目、財產情形，以保障股東權利之必要，維
    持原法院108年度司字第60號裁定准許相對人之聲請，選任
    黃協興會計師為檢查人，檢查再抗告人自106年1月1日起之
    業務帳目、財產情形，駁回再抗告人之抗告，並無適用法規
    顯有錯誤情形。
　㈢再抗告人雖指摘相對人有權利濫用之情形，原裁定未予審酌
    ，未適用公司法第245條第1項、民法第148條第1項規定，適
    用法規顯有錯誤云云。然本件相對人於105年間聲請為再抗
    告人選派檢查人，檢查抗告人101年度至105年度之業務帳目
    、財產情形，並經法院准許等情，固經原裁定認定無訛，但
    本件相對人係聲請為再抗告人選派檢查人，檢查抗告人自10
    6年1月1日起之業務帳目、財產情形，與前案聲請及准許檢
    查期間不同，尚非就同一期間之業務帳目、財產情形重複聲
    請檢查，自非浮濫聲請恣意擾亂公司正常營運，亦不因前案
    之執行結果而影響本件聲請之必要性，難認有何權利濫用之
    情事。再抗告人指摘相對人於前案未積極督促檢查人檢查再
    抗告人101年度至105年度業務帳目及財產情形，其再為本件
    聲請顯屬權利濫用云云，尚非可採。況再抗告人所指摘者，
    係就原裁定所為證據取捨及認定事實之職權行使予以指摘，
    亦難據為原裁定有適用法規顯有錯誤之事由。
四、綜上所述，原裁定駁回再抗告人之抗告，並無適用法規顯有
    錯誤之情形。再抗告意旨指摘原裁定不當，聲明廢棄，為無
    理由，應予駁回。
五、據上論結，本件再抗告為無理由，爰裁定如主文。
中　　華　　民　　國　　110 　年　　2 　　月　　18　　日
                  民事第二庭    
                      審判長法  官  陳容正
                            法  官  紀文惠
                            法  官  劉素如
正本係照原本作成。
不得抗告。
中　　華　　民　　國　　110 　年　　2 　　月　　18　　日

　　　　　　　　　　　　　  書記官  林宗勳